臺灣臺北地方法院民事判決　　　　　　 94年度勞訴字第111號
原　　　告　甲○○
訴訟代理人　王朝陽律師
訴訟代理人　丙○○
被　　　告　吉貝坊有限公司
法定代理人　乙○○
上列當事人間給付工資等事件，本院於民國94年12月26日言詞辯
論終結，判決如下：
    主  文
原告之訴駁回。
訴訟費用由原告負擔。
    事實及理由
一、按訴狀送達後，原告不得將原訴變更或追加他訴。但減縮應
    受判決事項之聲明者，不在此限，民事訴訟法第255 條第1
    項第3款定有明文。查本件原告起訴時訴之聲明係請求法院
    判決：：(1)被告應給付原告終止勞動契約之預告工資、當月
    薪資新台幣（下同）25,000元，及自民國（下同）94年5月5
    日起至清償之日止，按年息5%計算之利息。(2)被告應給付原
    告資遣費44,684元，自94年5月5日起至清償之日止，按年息
    5%計算之利息。(3)被告應發給原告工作服務證明書及資遣證
    明書。嗣於94年9月5言詞辯論期日變更聲明：(1)被告應給付
    原告68,896元，及自起訴狀繕本送達被告翌日起（即94年5
    月19日）至清償之日止，按年息5%計算之利息，核與前揭規
    定相符，自應准許。
二、原告主張：伊自93年1月26日起任職於被告公司，擔任門市
    人員，嗣於同年12月31日經被告借調支援SOGO敦化新館擔任
    銷售人員。嗣被告於94年4月11日下午4時於被告公司咖啡館
    地下室，在同事王珮凌、張蕙如面前誘導、威脅原告，要求
    原告簽下被告所擬之公告，其上並載明原告工作態度不佳、
    對老闆不理睬，又被告並要求王珮凌勸諭原告自動離職，要
    求張蕙如要看到原告簽下公告方可讓原告離去，並告知原告
    自翌日起不用再來上班，並請將識別證及上班卡與會計為移
    交。原告於擔心被告會以更強力手段逼迫原告就範，乃於身
    心懼怕情況下簽立公告。查被告此舉無異資遣原告，其資遣
    並不合法。且查，被告任職年資1年3個月年資，並依離職6
    個月之平均工資為新台幣（下同）35,946元計算，應可得資
    遣費1又1/4個月即44,932元，及20日之預告工資23,964元。
    為此，爰依勞動基準法（下稱勞基法）第16條、第17條之規
    定，提起本件訴訟。並聲明：(1)被告應給付原告68,896元，
    及自起訴狀繕本送達被告翌日起至清償之日止，按年息5%計
    算之利息。
三、被告則以：原告自93年1月26日起任職於被告公司，擔任SOG
    O本館門市銷售人員，嗣因被告於SOGO本館撤櫃，經雙方協
    商同意，將原告推薦暫借轉入被告下游廠商邦比妮有限公司
    （下稱邦比妮公司），試用期間自93年10月1日起至同年12
    月31日止，並在SOGO敦化新館專櫃擔任銷售人員，嗣因原告
    所領薪資比任職於被告公司優渥，復經三方協議，原告同意
    自94年1月1日起無條件離職，正式轉服務於邦比妮公司，則
    其請求被告給付資遣費及預告工資，為無理由。縱認被告應
    給付資遣費及預告期間工資，亦僅為28,100元等語，資以抗
    辯。並聲明：原告之訴及其假執行之聲請均駁回。
三、本件原告主張伊自93年1月26日起任職於被告公司，擔任門
    市人員，嗣因被告於SOGO本館撤櫃，原告乃轉入SOGO敦化新
    館專櫃擔任銷售人員，並於同年10月12日簽立派遣同意書，
    嗣於94年4月11日下午4時在同事王珮凌、張蕙如面前簽下邦
    比妮公司出具之公告等情，業據其提出公告（見本院卷第9
    頁）為證，並為兩造所不爭執，應可信實。惟原告主張依法
    應予給付資遣費44,932元及預告工資23,964元等情，則為被
    告否認，並以前揭情詞置辯。是本件爭點即在於：原告請求
    被告給付資遣費及預告工資有無理由？
四、經查本件原告自93年1月26日起任職於被告公司，擔任門市
    人員，嗣因被告於SOGO本館撤櫃，經雙方協商同意，將原告
    推薦轉入訴外人即被告下游廠商邦比妮公司服務，在SOGO敦
    化新館專櫃擔任銷售人員，試用期間自93年10月1日起至同
    年12月31日止，邦比妮公司除維持原告之基本薪資外，另加
    發銷售業績獎金，原告並於同年10月12日簽立派遣同意書，
    此有被告提出之原告勞工保險卡、薪資表、各類所得扣繳憑
    單、公告及會議記錄（見本院卷第24頁至第29頁）等件可稽
    ，並經證人即邦比妮公司之負責人王珮凌到場證述：「原告
    於九十三年十月份由被告吉貝坊有限公司借調到邦比妮公司
    ，這是我借調的，因為當時我們邦比妮當時對外需要人手，
    原告大約有相當一年的年資，所以請原告過來幫忙，原告於
    九十四年一月份正式轉入邦比妮公司。」、「當時借調我們
    是口頭協議，王小姐可以出示兩家公司的薪資，在邦比妮是
    比較高的，當時我們的試用期是三個月，這期間表現良好，
    所以九十四年一月份正式請他在邦比妮服務。」、「借調期
    間，原告並不是邦比妮的正式員工，所以薪資還是由被告支
    付，然後再由被告與邦比妮公司計算。」、「因為原告是在
    ＳＯＧＯ上班，所以要填寫櫃位派遣單，可以證明其在我公
    司任職並於ＳＯＧＯ百貨工作。」、「（派遣契約就是正式
    的僱傭契約嗎？何時簽立？）是的，日期是九十四年一月十
    二日。」、「（正式任用原告的薪水）就是底薪加上津貼及
    每個月的業務抽成。」（見本院卷第41頁至第43頁）；證人
    即邦比妮公司之會計張蕙如亦到場證述：「原告在邦比妮公
    司受僱的情形，他是九十三年十月份借調到邦比妮，試用期
    三個月，到九十三年底，試用期，十月份比照ＳＯＧＯ人員
    ，將近四萬元，原告在吉貝坊原本薪資二萬五、六千元。」
    、「（試用期間的薪資）是由邦比妮支付。十月份過去（邦
    比妮）之後（薪資）比較高，之後沒有調整。」（見本院卷
    第44頁至第45頁）等語綦詳。前開證人之證詞核與被告提出
    之原告勞工保險卡、薪資表、各類所得扣繳憑單、公告及會
    議記錄等件互核相符，是被告公司抗辯兩造間之僱傭關係業
    於93年12月31日合意終止，原告之僱主應係邦比妮公司等語
    ，信屬有徵。原告既轉換工作地點，復經過3個月之試用期
    始而成為邦比妮公司之正式員工，並領取較高額之薪資，足
    見原告否認未與被告合意終止僱傭關係云云，並無可取。
五、綜上所述，兩造間之僱傭關係既已於93年12月31日合意終止
    ，原告並自94年1月1日起與邦比妮公司成立正式之僱傭關係
    ，一如前述，則被告自無積欠原告預告工資或資遣費可言。
    從而，原告請求被告給付資遣費44,932元及預告工資23,964
    元及其法定遲延利息云云，即屬無據，不應准許。
六、至於原告主張伊與邦比妮公司間之勞動關係是否係經合法終
    止、邦比妮公司應否給付原告預告工資及資遣費，及兩造其
    餘之攻擊或防禦方法，與未經援用之證據，經本院斟酌後，
    認為均不足以影響本判決之結果，自無一一詳予論駁之必要
    ，併此敘明。
七、結論：原告之訴為無理由，依民事訴訟法第78條，判決如主
    文。
中　　華　　民　　國　　94　　年　　12　　月　　30　　日
                  勞工法庭    法　官　林振芳
以上正本係照原本作成
如對本判決上訴，須於判決送達後20日內向本院提出上訴狀
中　　華　　民　　國　　94　　年　　12　　月　　30　　日
                    　　　　　　書記官　李淑芬
